pl: Charakterystyka środków do higieny intymnej dla kobiet: Oddychająca konstrukcja; Dopasowanie konturu; Dodatkowa ochrona; Indywidualnie pakowany; Nieprzeciekający; Długa długość; Beztłuszczowy; Szybkie wchłanianie; Ultracienka; Bez skrzydełek; Skrzydła; Inne
tr: Kadınsı hijyenik malzeme özellikleri: Nefes alan tasarım; Kontur uyumu; Ekstra kapsam; Ayrı ambalajlı; Sızdırmaz; Uzun; Yağsız; Hızlı emilim; Ultra ince; Kanatsız; Kanatlar; Diğer
fr: Caractéristiques des produits d’hygiène féminine: Design respirant; Sublime la silhouette; Couverture supplémentaire; Emballé individuellement; Étanche; Longue durée; Sans huile; Absorption rapide; Ultra-mince; Sans ailes; Ailes; Autre
ko: 여성 위생 용품 기능: 통기성 좋은 디자인; 컨투어 핏; 추가 보장; 개별 포장; 누출 방지; 긴 길이; 오일 프리; 빠른 흡수; 초박형; 날개 없음; 날개; 기타
vi: Tính năng sản phẩm vệ sinh phụ nữ: Thiết kế thoáng khí; Ôm theo cơ thể; Che phủ bổ sung; Gói riêng; Chống rò rỉ; Dài; Không dầu; Hấp thụ nhanh; Siêu mỏng; Không cánh; Cánh; Khác
sl-SI: Lastnosti ženskih higienskih pripomočkov: Dihajoča zasnova; Oblikovano prileganje; Dodatna pokritost; Posamezno zavito; Neprepusten; Dolga dolžina; Brez olja; Hitra absorpcija; Ultra tanek; Brez krilc; Vložki; Drugo
pt-BR: Características de suprimentos para a higiene feminina: Design respirável; Ajuste contornado; Cobertura extra; Embalado individualmente; À prova de vazamentos; Comprimento longo; Sem óleo; Absorção rápida; Ultrafino; Sem abas; Asas; Outro
hr-HR: Značajke proizvoda ženske higijene: Prozračan dizajn; Prilagođava se tijelu; Dodatna pokrivenost; Pojedinačno zapakirano; Nepropusni; Dugi; Bez ulja; Brza apsorpcija; Iznimno tanki; Bez krilaca; S krilcima; Ostalo
sk-SK: Funkcie dámskych hygienických potrieb: Priedušný dizajn; Tvarové prispôsobenie; Extra pokrytie; Jednotlivo zabalený; Nepriepustný; Dlhá dĺžka; Bez oleja; Rýchlo absorpčný; Ultra tenký; Bez krídielok; Krídielka; Iné
ja: 女性用衛生用品の特徴: 通気性デザイン; 輪郭フィット; エクストラカバレッジ; 個別包装; 漏れ防止; 長さが長い; オイルフリー; 迅速な吸収; 超薄型; ウィングレス; ウィング; その他
th: คุณลักษณะเครื่องใช้เพื่อสุขอนามัยของผู้หญิง: การออกแบบที่ระบายอากาศได้ดี; เข้ารูปพอดีตัว; ปกปิดมากเป็นพิเศษ; เป็นห่อแยก; ป้องกันการรั่วซึม; แบบยาว; ปราศจากน้ำมัน; การดูดซึมอย่างรวดเร็ว; บางเฉียบ; ไม่มีปีก; ปีก; อื่นๆ
ro-RO: Caracteristici produse de igienă feminină: Design respirabil; Conturat; Acoperire suplimentară; Ambalat individual; Etanș; Lungime mare; Fără ulei; Absorbție rapidă; Ultra-subțire; Fără aripi; Aripi; Altele
ru: Характеристики изделия для женской гигиены: Дышащая конструкция; Контурная посадка; Дополнительное покрытие; Индивидуальная упаковка; Не пропускает влагу; Большая длина; Без масла; Быстрое впитывание; Ультратонкий; Без крылышек; С крылышками; Другой
el: Χαρακτηριστικά προϊόντων γυναικείας υγιεινής: Σχεδιασμός που αναπνέει; Εφαρμογή στο περίγραμμα; Επιπλέον κάλυψη; Σε ατομική συσκευασία; Στεγανό; Μεγάλο μήκος; Χωρίς έλαια; Ταχεία απορρόφηση; Εξαιρετικά λεπτή; Χωρίς φτερά; Με φτερά; Άλλο
zh-CN: 女性卫生用品特点: 透气设计; 贴身紧致塑形; 加大覆盖面; 独立包装; 防漏; 超长; 无油; 快速吸收; 超薄; 无翼; 翅膀; 其他
zh-TW: 女性衛生用品特點: 透氣設計; 貼合身形; 額外覆蓋範圍; 獨立包裝; 防漏; 長; 無油; 快速吸收; 超薄; 無翼; 翅膀; 其他
lt-LT: Moteriškų higieninių prekių ypatybės: Orui laidus dizainas; Anatominės formos; Papildomas padengimas; Atskirai supakuoti; Nepratekantys; Ilgi; Be aliejaus; Greitai sugeriantys; Itin ploni; Be sparnelių; Su sparneliais; Kita
hu: Női egészségügyi termékek jellemzői: Légáteresztő anyag; Illeszkedik a testhez; Extra nedvszívó réteg; Egyenként csomagolva; Szivárgásmentes; Hosszú; Olajmentes; Gyors felszívódás; Ultravékony; Szárny nélküli; Szárnyas; Egyéb
en: Feminine sanitary supply features: Breathable design; Contour fit; Extra coverage; Individually wrapped; Leakproof; Long length; Oil-free; Rapid absorption; Ultra-thin; Wingless; Wings; Other
bg-BG: Характеристики на дамските санитарни консумативи: Дишащ дизайн; Прилягане на контура; Допълнително покритие; Индивидуално опаковани; Устойчиви на изтичане; Голяма дължина; Без масло; Бърза абсорбция; Ултратънки; Без крилца; Крилца; Други
da: Funktioner for hygiejneartikler til kvinder: Åndbart design; Konturpasform; Ekstra dækning; Individuelt indpakket; Lækagesikker; Lang længde; Oliefri; Hurtig absorption; Ultra tynd; Vingeløs; Vinger; Andet
nl: Kenmerken menstruatieproducten: Luchtig ontwerp; Aansluitende pasvorm; Extra bedekking; Per stuk verpakt; Lekdicht; Lange lengte; Olievrij; Snelle absorptie; Ultradun; Vleugelloos; Vleugels; Andere
cs: Vlastnosti dámských toaletních potřeb: Prodyšný design; Přizpůsobení obrysům; Dodatečné pokrytí; Jednotlivě zabalené; Nepropustné; Dlouhá délka; Bez oleje; Rychlá absorpce; Ultratenké; Bez křidélek; Křídla; Jiné
it: Funzionalità dell'offerta sanitaria femminile: Design traspirante; Vestibilità sagomata; Copertura extra; Confezionato singolarmente; A tenuta stagna; Lunga durata; Senza olio; Assorbimento rapido; Ultra-sottile; Senza ali; Ali; Altro
sv: Detaljer för hygienartiklar för kvinnor: Andningsbar design; Konturerad passform; Extra täckning; Individuellt inslagen; Läckagesäker; Lång längd; Oljefri; Snabb absorption; Ultratunn; Vinglöst; Vingar; Övrigt
nb: Sanitærutstyrsfunksjoner for kvinner: Pustende design; Konturpassform; Ekstra dekning; Individuelt pakket inn; Lekkasjesikker; Lang lengde; Oljefri; Rask absorpsjon; Ultratynn; Vingeløs; Vinger; Annet
fi: Naisellisten saniteettitarvikkeiden ominaisuudet: Hengittävä muotoilu; Muotoiltu istuvuus; Erittäin peittävä; Yksittäispakattu; Vuodonkestävä; Pitkä; Öljytön; Nopea imeytyminen; Erittäin ohut; Siivetön; Siivet; Muu
de: Eigenschaften der Damenhygieneartikel: Atmungsaktives Design; Körpernaher Schnitt; Zusätzliche Abdeckung; Einzeln verpackt; Auslaufsicher; Große Länge; Ölfrei; Schnelle Absorption; Ultradünn; Flügellos; Flügel; Sonstiges
pt-PT: Características de artigos sanitários femininos: Design respirável; Ajuste de contorno; Cobertura extra; Embalado individualmente; À prova de fugas; Comprimento longo; Sem óleo; Absorção rápida; Ultra fino; Sem asas; Asas; Outro
es: Características de los productos de higiene femenina: Diseño transpirable; Ajuste al contorno; Cobertura adicional; Envoltorio individual; A prueba de fugas; Extralargo; Libre de aceite; Absorción rápida; Ultraplano; Sin alas; Alitas; Otros